臺灣高雄地方法院刑事判決　　　　　110年度交簡上字第125號
上　訴　人
即　被　告　江宜蓁


上列上訴人即被告因過失傷害案件，不服本院高雄簡易庭110 年
度交簡字第1419號中華民國110 年7 月8 日第一審刑事簡易判決
（聲請簡易判決處刑案號：110 年度偵字第4833號），提起上訴
，本院管轄之第二審合議庭判決如下：
    主  文
上訴駁回。
江宜蓁緩刑貳年。
    事實及理由
一、本判決依司法院「刑事判決精簡原則」製作。證據能力部分
    因當事人均不爭執（見本院簡上卷第48頁），得不予說明。
二、本件經本院第二審審理結果，認原判決認事用法，均無違誤
    ，量刑亦屬妥適，應予維持，爰依刑事訴訟法第373 條規定
    ，本判決之事實、證據及理由，除證據部分另補充：「和解
    書、本院公務電話紀錄、上訴人即被告江宜蓁（下稱被告）
    於本院第二審所為之自白」外，其餘均引用第一審判決書之
    記載（如本判決之附件）。
三、被告上訴意旨略以：我已與告訴人李冠昇和解並賠償完畢，
    請求宣告緩刑等語。
四、原審因認被告犯過失傷害罪之事證明確，且被告肇事後於有
    偵查犯罪職權之機關或公務員尚未知何人肇事前，主動向現
    場處理之員警表明其為肇事者，符合自首要件，依刑法第62
    條前段規定，減輕其刑，另審酌被告駕車時本應注意道路交
    通安全規則相關規定，以維行車安全，然因過失致告訴人受
    有右下肢多處擦裂傷之傷害結果，侵害他人身體法益，造成
    告訴人身體及精神上之痛苦，復考量當時被告與告訴人間填
    補損害之情況、坦承犯行之犯後態度、違反注意義務之輕率
    情節、本件告訴人之傷勢程度、暨被告之智識程度、家庭經
    濟狀況、素行等一切情狀，量處拘役20日，及諭知以新臺幣
    1,000 元折算1 日之易科罰金折算標準，核原審認事用法，
    均無違誤，量刑亦稱允當，並無裁量逾越或濫用之違法。被
    告上訴意旨並未指摘原審判決有何違誤，核其上訴為無理由
    ，應予駁回。
五、末查，被告未曾因故意犯罪受有期徒刑以上刑之宣告等情，
    有臺灣高等法院被告前案紀錄表1 份附卷可稽。而被告犯後
    坦承犯行，並與告訴人和解成立及賠償完畢，有和解書及本
    院公務電話紀錄可參（見本院簡上卷第17、79頁），足見其
    犯後態度良好，深感悔悟，係因一時失慮，致罹章典。本院
    斟以一般刑罰本質係以防衛社會、矯治教化及預防犯罪等為
    目的而對行為人所施之制裁，而緩刑之宣告，則旨在藉由刑
    之執行猶豫，給予行為人自新之機會。故斟酌上情後，諒被
    告經此偵、審程序及刑之宣告，應知所警惕，信無再犯之虞
    。是本院認被告所宣告之刑以暫不執行為適當，爰依刑法第
    74條第1 項第1 款之規定，併予宣告主文第二項所示之緩刑
    期間，以啟自新。
據上論斷，依刑事訴訟法第455 條之1 第1 項、第3 項、第368
條、第373 條，判決如主文。
本案經檢察官張志杰聲請簡易判決處刑，檢察官郭武義到庭執行
職務。
中    華    民    國   110    年    11    月    25    日
                  刑事第十三庭  審判長法  官  陳紀璋
 
                                      法  官  翁瑄禮
 
                                      法  官  洪毓良
以上正本證明與原本無異。
不得上訴。
中    華    民    國   110    年    11    月    25    日
                                      書記官  尤怡文
【附件】
臺灣高雄地方法院刑事簡易判決       110年度交簡字第1419號
聲  請  人  臺灣高雄地方檢察署檢察官
被      告  江宜蓁  女  民國00年0月00日生
                    身分證統一編號：Z000000000號  
                    住高雄市○○區○○路000巷00號8樓之1
上列被告因過失傷害案件，經檢察官聲請以簡易判決處刑（110
年度偵字第4833號），本院判決如下：
     主      文
江宜蓁犯過失傷害罪，處拘役貳拾日，如易科罰金，以新臺幣壹
仟元折算壹日。
    事實及理由
一、本案犯罪事實與證據，除於犯罪事實欄第1 行補充「江宜蓁
    考領有普通小型車駕駛執照，於民國109 年10月26日8 時46
    分許」、第10行以下補充「嗣江宜蓁於其犯罪未被發覺前，
    主動向到場處理之警員自首而願受裁判。」外，其餘均引用
    檢察官聲請簡易判決處刑書之記載（如附件）。
二、汽車在設有慢車道之雙向二車道，於快慢車道間變換車道時
    ，應顯示方向燈，讓直行車先行，並注意安全距離，道路交
    通安全規則第97條第2 項定有明文。被告江宜蓁考領有普通
    小型車駕駛執照，有證號查詢汽車駕駛人資料附卷可參，對
    於上揭規定應無不知之理，且依當時天候晴、日間自然光線
    充足、柏油路面乾燥、無缺陷、視距良好無障礙物，有道路
    交通事故調查報告表（一）在卷可參，並無不能注意之情事
    ，被告竟疏未注意，未禮讓直行車並注意安全距離，貿然往
    右偏移，致與告訴人李冠昇騎乘之機車發生碰撞，自有過失
    ，而告訴人確因被告過失受有附件犯罪事實欄所載傷害，故
    被告之過失行為與告訴人之受傷結果間，具有相當因果關係
    至明。至被告雖於偵查中稱：我認為對方未注意車前狀況，
    而且對方車速不只40，如果只有40，應該可以煞車煞住等語
    ，惟告訴人就本件車禍事故，並未發現明顯違規事實，有高
    雄市政府警察局道路交通事故初步分析研判表、高雄市政府
    警察局苓雅分局110 年6 月1 日高市警苓分偵字第11071956
    500 號函各1 份在卷可查，本件亦無其他積極證據可證告訴
    人有何違規之情形，縱認其就本件車禍事故之發生係屬與有
    過失，惟仍無解於被告上揭過失犯行之成立。從而，本案事
    證明確，被告上開犯行堪以認定，應依法論科。
三、核被告所為，係犯刑法第284 條前段過失傷害罪。被告於肇
    事後在有偵查犯罪職權之公務員或機關發覺其犯行前，主動
    向前來現場處理之警員表明其為肇事者，自首而願接受裁判
    ，有高雄市政府警察局道路交通事故肇事人自首情形紀錄表
    1 紙在卷可查，爰依刑法第62條前段之規定減輕其刑。
四、爰以行為人之責任為基礎，審酌被告駕車時本應注意道路交
    通安全規則相關規定，以維行車安全，然因過失致告訴人李
    冠昇受有如附件犯罪事實欄所載傷害結果，侵害他人身體法
    益，造成告訴人身體及精神上之痛苦，復考量被告於偵查中
    表且雖有意願與告訴人和解，然無能力給付，致未能與告訴
    人和解以賠償其損失，惟念及被告犯後終能坦承犯行，兼衡
    被告違反注意義務之輕率情節、本件告訴人之傷勢程度、暨
    被告警詢中自陳之智識程度、家庭經濟狀況、無前科紀錄之
    素行等一切情狀，量處如主文所示之刑，並諭知以新臺幣1,
    000 元折算1 日易科罰金折算標準。
五、依刑事訴訟法第449 條第1 項前段、第3 項、第454 條第2
    項，刑法第284 條前段、第62條前段、第41條第1 項前段，
    刑法施行法第1 條之1 第1 項，逕以簡易判決處刑如主文。
六、如不服本判決，應於收受判決之日起20日內，向本院提起上
    訴（須附繕本）。
本案經檢察官張志杰聲請以簡易判決處刑。
中    華    民    國   110    年    7     月    8     日
                  高雄簡易庭    法  官  李爭春
以上正本證明與原本無異。
如不服本判決，應於判決送達之日起20日內向本院提出上訴書狀
。
中    華    民    國   110    年    7     月    8     日
                                書記官  李宗諺
附錄論罪科刑法條：
刑法第284 條：
因過失傷害人者，處一年以下有期徒刑、拘役或10萬元以下罰金
；致重傷者，處三年以下有期徒刑、拘役或30萬元以下罰金。
附件：
 
臺灣高雄地方檢察署檢察官聲請簡易判決處刑書
                                     110年度偵字第4833號
    被      告  江宜蓁  女  59歲（民國00年0月00日生）
                        住高雄市○○區○○路000巷00號8樓
                          之1
                        國民身分證統一編號：Z000000000號
上列被告因過失傷害案件，業經偵查終結，認為宜聲請以簡易判
決處刑，茲將犯罪事實及證據並所犯法條分敘如下：
        犯罪事實
一、江宜蓁於民國109 年10月26日8 時46分許，駕駛車牌號碼00
    00-00 號自用小客車（下稱甲車），沿高雄市苓雅區三多二
    路快車道由東往西方向行駛，行駛至三多二路與廣州一街口
    時，本應注意汽車於快慢車道間變換車道時，應讓直行車先
    行，並注意安全距離，而依當時天候晴朗，日間自然光線充
    足，柏油路面乾燥、無缺陷，視距良好、無障礙物，又無不
    能注意之情事，竟疏未注意及此，貿然變換車道，適有李冠
    昇騎乘車牌號碼000-0000號普通重型機車（下稱乙車），沿
    同一路段慢車道、相同方向行駛而來，見狀不及閃避，兩車
    因而發生碰撞，致李冠昇受有右下肢多處擦裂傷之傷害。
二、案經李冠昇訴由高雄市政府警察局苓雅分局報告偵辦。
        證據並所犯法條
一、證據清單及待證事實：
┌──┬──────────┬─────────────┐
│編號│證據方法            │待證事實                  │
├──┼──────────┼─────────────┤
│1   │被告江宜蓁於警詢及偵│被告於上開時、地駕駛甲車，│
│    │查中之供述。        │因變換車道時疏未注意並讓直│
│    │                    │行車先行，因而與告訴人李冠│
│    │                    │昇騎乘之乙車發生車禍之事實│
│    │                    │。                        │
├──┼──────────┼─────────────┤
│2   │告訴人李冠昇於警詢及│全部犯罪事實。            │
│    │偵查中之證述。      │                          │
│    │                    │                          │
├──┼──────────┼─────────────┤
│3   │道路交通事故談話紀錄│⑴被告於上開時、地駕駛甲車│
│    │表、車輛詳細資料報表│  與告訴人騎乘之乙車發生車│
│    │各2 份、道路交通事故│  禍之事實，及撞擊位置、車│
│    │現場圖、道路交通事故│  損情形。                │
│    │調查報告表、㈠、㈡、│⑵車禍當時之天候、道路狀況│
│    │高雄市政府警察局道路│  良好，被告並無不能注意之│
│    │交通事故初步分析研判│  情事。                  │
│    │表各1 份、行車紀錄器│⑶被告於快慢車道間變換車道│
│    │錄影光碟1 片及擷取、│  時，疏未注意並讓直行車先│
│    │現場照片18張。      │  行，並注意安全距離，為肇│
│    │                    │  事原因。是被告對於告訴人│
│    │                    │  之受傷確有過失。        │
├──┼──────────┼─────────────┤
│4   │吳外科骨科診所診斷證│告訴人因車禍受有右下肢多處│
│    │明書1 紙。          │擦裂傷之傷害。            │
└──┴──────────┴─────────────┘
二、核被告所為，係刑法第284 條之過失傷害罪嫌。
三、依刑事訴訟法第451 條第1 項聲請逕以簡易判決處刑。
    此    致
臺灣高雄地方法院
中    華    民    國   110    年    4     月    26    日
                              檢  察  官  張志杰